臺灣屏東地方法院刑事判決　　　　　　　　　　　　　九十二年度易字第四九九號
　　公　訴　人　臺灣屏東地方法院檢察署檢察官
　　被　　　告　乙○○
右被告因毀棄損壞案件，經檢察官聲請簡易判決處刑（九十二年度偵字第二０八七號
），本院裁定依通常程序判決如左：
     主  文
乙○○損壞他人之圍籬，足以生損害於他人，處拘役貳拾日，如易科罰金，以參佰元
折算壹日。
     事  實
一、乙○○因認甲○○、丙○○父子所搭建，位於屏東縣萬巒鄉○○段一０四八之一
    九號土地之圍籬阻礙其通行，竟基於毀損之犯意，於民國九十一年十二月二十一
    日十二時許，持鐵剪將上開圍籬剪壞，足以生損害於甲○○、丙○○。
二、案經甲○○、丙○○告訴臺灣屏東地方法院檢察署檢察官偵查後聲請簡易判決處
    刑，本院裁定依通常程序審理。
     理  由
一、訊據被告乙○○固坦承於右揭時、地，毀損告訴人等興建之圍籬，惟辯稱：是告
    訴人先妨害我通行權，他築籬把我通行十多年之道路堵死，我沒有路可回家才這
    樣做，但我也是在告訴人測量後，確定圍籬是在公有道路上才剪圍籬的云云。經
    查：右揭犯罪事實，業據告訴人甲○○、丙○○指訴歷歷，復有圍籬受損前、後
    之照片數張在卷為憑。至被告雖以前詞置辯，惟被告既自承被毀損之圍籬係告訴
    人於二年前所築，且因圍籬築成後導致通路遭阻擋，故又築一便橋以供通行等語
    ，顯見被告原本縱有民法所謂之通行權，然因被告事後另築便橋，與對外通路已
    有適宜之聯絡，因此被告所稱通行權遭侵害之情事，已成過去，被告於權利遭侵
    害後一、二年再毀損告訴人之圍籬，自不符合正當防衛之要件，是被告執此而主
    張免除刑事責任，委無足採，本案事證已明，被告犯行洵堪認定。
二、核被告所為，係犯刑法第三百五十四條之毀損罪。爰審酌被告犯罪之動機、對告
    訴人造成之損害程度尚非甚鉅、且被告犯後又能坦認部分犯行等情狀，量處如主
    文所示之刑，並諭知易科罰金之折算標準。被告持以毀損之鐵剪因未扣案，且無
    無證據證明尚存在，又非違禁物，爰不為沒收之諭知。
據上論斷，應依刑事訴訟法第二百九十九條第一項前段、第四百五十二條、刑法第三
百五十四條、第四十一條第一項前段、罰金罰鍰提高標準條例第一條前段、第二條，
判決如主文。
本案經檢察官林津鋒到庭執行職務
中      華      民      國     九十三     年     一     月     十九     日
                                      臺灣屏東地方法院刑事第一庭
                                          審判長  法  官  潘正屏
                                                  法  官  包梅真
                                                  法  官  林世民
右正本證明與原本無異。
如不服本判決應於收受本判決送達後十日內向本院提出上訴書狀，其未敘述上訴理由
者，並得於提起上訴後十日內向本院補提理由書狀（均須按他造當事人之人數附繕本
 ）「切勿逕送上級法院」
                                                  書記官  滕一珍
中     華      民      國     九十三     年      一     月    十九      日
附錄法條：
刑法第三百五十四條
毀棄、損壞前二條以外之他人之物或致令不堪用，足以生損害於公眾或他
人者，處二年以下有期徒刑、拘役或五百元以下罰金。
